【裁判字號】    92,台上,6541
【裁判日期】    921120
【裁判案由】    公共危險
【裁判全文】
最高法院刑事判決                              九十二年度台上字第六五四一號
    上  訴  人  甲○○
右上訴人因公共危險案件，不服台灣高等法院中華民國九十二年八月二十一日第二審
判決（九十二年度交上訴字第一五九號，起訴案號：台灣台北地方法院檢察署九十一
年度偵字第二四五三五號），提起上訴，本院判決如左：
    主  文
上訴駁回。
    理  由
按刑事訴訟法第三百七十七條規定，上訴於第三審法院，非以判決違背法令為理由，
不得為之。是提起第三審上訴，應以原判決違背法令為理由，係屬法定要件。如果上
訴理由狀並未依據卷內訴訟資料，具體指摘原判決不適用何種法則或如何適用不當，
或所指摘原判決違法情事，顯與法律規定得為第三審上訴理由之違法情形，不相適合
時，均應認其上訴為違背法律上之程式，予以駁回。本件原判決維持第一審論處上訴
人甲○○駕駛動力交通工具肇事，致人受傷而逃逸罪刑之判決，駁回其與檢察官在第
二審之上訴。已詳敘認定犯罪事實之依據及憑以認定之理由，並對上訴人否認犯罪之
辯詞，如何不足採信，及其如何明知肇事致告訴人官素珍受傷，仍逕予駕車駛離現場
，均已依據卷內資料予以指駁及說明，從形式上觀察，原判決並無任何違背法令之處
。查卷附台北市政府警察局文山第二分局刑案現場照片之說明雖載「勘驗ＤＶ│３４
５１自小客（即上訴人所駕之車）右側擦撞部位，未發現有擦撞痕跡」，惟上開照片
係於民國九十一年十一月二十二日拍攝（見偵查卷第二十一頁），距同年七月二日案
發時間，已隔四月餘，既非案發當時之勘驗，自不得作為有利上訴人之證據。又告訴
人於案發當日晚上七時四十分即往醫院治療，經診斷其顏面挫傷併淺創、左二齒、右
一齒斷裂、左肩挫傷、左掌挫傷併淺創、左下肢淺創、右下肢挫傷併淺創，有台北市
立萬芳醫院診斷證明書在卷可稽（見偵查卷第十三頁），台北市政府警察局文山第二
分局交通分隊道路交通事故補充資料載告訴人僅雙手擦傷、左手臂疼痛（見偵查卷第
十七頁），與上開診斷書之記載不符，自不足採取，原判決就上開情形未予說明，於
判決結果無影響，不得執為適法上訴第三審之理由。又刑法第一百八十五條之四之肇
事逃逸罪，以處罰肇事後逃逸之駕駛人為目的，俾促使駕駛人於肇事後能對被害人即
時救護，以減少死傷，是該罪之成立只以行為人有駕駛動力交通工具肇事，致人死傷
而逃逸之事實為已足，至行為人對肇事有否過失，則非所問。本件車禍縱係由於告訴
人之過失所致，亦不影響上訴人犯罪之成立。上訴意旨置原判決之論敘於不顧，徒憑
己見，為事實上之爭辯，並對原審採證認事之職權行使及於判決無影響事項，任意指
摘，難謂已符合首揭法定上訴要件，其上訴違背法律上之程式，應予駁回。
據上論結，應依刑事訴訟法第三百九十五條前段，判決如主文。
中      華      民      國    九十二    年     十一     月     二十     日
                              最高法院刑事第五庭
                                  審判長法官  謝  家  鶴
                                        法官  洪  文  章
                                        法官  花  滿  堂
                                        法官  陳  世  淙
                                        法官  洪  佳  濱
      右正本證明與原本無異
                                              書  記  官
中      華      民      國    九十二    年     十二     月      四      日


司法院資訊處製作；財團法人民間司法改革基金會備份。
